【裁判字號】    89,訴,636
【裁判日期】    890613
【裁判案由】    懲治走私條例等
【裁判全文】
臺灣高雄地方法院刑事判決                          八十九年度訴字第六三六號
    公  訴  人  臺灣高雄地方法院檢察署檢察官
    被      告  甲○○
右列被告因違反懲治走私條例等案件，經檢察官提起公訴（八十九年度偵字第四八三
０、五三二六號），本院判決如左：
    主  文
甲○○連續運送私運管制物品進口逾公告數額之走私物品，處有期徒刑捌月。未貼專
賣憑證洋菸大衛杜夫牌貳萬仟肆佰捌拾包、卡迪亞牌貳仟伍佰包，均沒收。
    事  實
一、甲○○基於意圖販賣未貼專賣憑證菸類營利及為自己運送私運管制物品之概括犯
    意，先於民國八十八年二月二十日上午十時許，駕駛其弟謝伯旻所有車牌號碼Ｅ
    四─八二二三號自用小貨車，前往高雄市○○○路附近，以每箱（五百包）新臺
    幣（下同）五千元之價格，向不詳姓名年籍綽號「阿林」之成年男子販入私運管
    制進口逾公告數額未貼專賣憑證之走私洋菸大衛杜夫牌五千包、卡迪亞牌二千五
    百包，擬以每箱加價五百元之價格，販售予高雄縣、市不特定之檳榔攤業者，藉
    此方式牟取差價利益。隨由綽號「阿明」者，將上開菸類載運至上開處所裝載於
    甲○○駕駛之前揭自小貨車後，於同日上午十點四十分許，甲○○駕駛上開車輛
    行至高雄縣鳳山市○○街一百十一號加達貨運快遞站前，旋即為據報尾隨跟蹤之
    警員攔阻查獲，並於其所駕駛之車輛上扣得完稅價格十七萬萬六千九百九十二元
    ，未貼專賣憑證之走私洋菸大衛杜夫牌五千包、卡迪亞牌二千五百包。甲○○經
    警移送台灣高雄地方法院檢察署，於檢察官訊畢以五萬元交保釋放後，竟猶不知
    悔改，仍承續上開犯意，以每條（十包）二百二十元之價格，向該綽號「阿林」
    之男子再度販入私運進口逾公告數額未貼專賣憑證之走私洋菸大衛杜夫牌一萬八
    千四百八十包，並駕駛上開貨車，在前揭加達貨運快遞站前，取得該批走私洋菸
    後運送至高雄縣鳳山市○○街九十三號處所藏匿，預計以上開洋菸之進價加五元
    販賣圖利。嗣於同年月二十九日十三時許，甲○○於上開藏匿處所正在搬運該批
    洋菸至前揭貨車之際，再度為警查獲，並當場扣得該批未貼專賣憑證洋菸，完稅
    價格共計四十二萬三千五百六十八元。
二、案經台灣省高雄港務警察所及保安警察第二總隊第三大隊移送臺灣高雄地方法院
    檢察署檢察官偵查起訴。
    理  由
一、右揭事實，業據被告甲○○於警訊及偵查中坦承不諱，核與其於本院審理時供承
    其意圖營利，向不詳姓名年籍綽號「阿林」之成年男子，販入走私物品未貼專賣
    憑證洋菸，預計加價賣出圖利之情節相符，復有照片四張附卷及二次被查獲之未
    貼專賣憑證走私洋菸大衛杜夫牌共計二萬三千四百八十包、卡迪亞牌七千五百包
    扣案可稽。雖被告於本院審理時，就其販入上開洋煙之時間、次數、買入價格另
    為不同之陳述，惟按警訊及偵查中被告之供述，係其心理未及防備時所為，較之
    本院訊問時被告事先有所準備之供述，當較符合真實，自以其於警訊及偵查中之
    供述為可採，而被告二度被查獲之警訊筆錄，係警員依其主動供述之內容所製作
    ，復經警員林清龍、蔡忠興證明在卷可按，且觀之上開警訊筆錄內容，就被告如
    何與綽號「阿林」男子接洽購入走私洋菸、交貨時間、地點、購入價格等情節，
    均有具體明確之詳載，衡情倘非被告所自述，製作筆錄之警員又如何能知悉被告
    犯罪細節，是以被告陳稱警訊筆錄所記載其販入洋菸之價格係警員己意擷取之折
    衷價格云云，亦不足採信。再按洋煙係行政院依懲治走私條例規定所公告之「懲
    治走私條例公告管制物品項目及其數額」丙項第一款所示之管制進口物品，依該
    項規定，一次私運該項所規定物品一項或數項，其總額由海關照緝獲時之完稅價
    格計算，超過十萬元者，即應依懲治走私條例規定處罰。經查，被告二次被查扣
    之上開洋菸，於查獲時之完稅價格分別共計十七萬萬六千九百九十二元、四十二
    萬三千五百六十八元，有財政部高雄關稅局八十九年五月二日關緝字第八九０六
    ０四一八號函文一份在卷可憑，上開洋煙自屬懲治走私條例第二條第一項所稱之
    走私物品甚明。被告二次販入上開洋菸後，係預計分別以每箱進價加計五百元及
    每條進價加計五元之差價賣出，已據其供承在卷，其有營利之意圖甚明。綜上，
    本件事證明確，被告上開犯行堪以認定，應予依法論科。
二、按懲治走私條例第三條第一項之運送私運管制物品進口逾公告數額之走私物品罪
    ，法條文字並無限於運送他人所有或持有之走私物品為要件，故不論為他人運送
    或為自己運送，均應成立運送走私物品罪（最高法院八十二年度第三次刑事庭會
    議決議及八十四年度台上字第二五二五號判例均採此一見解可資參照）。又「運
    送」與「藏匿」同為前揭規定之犯罪構成要件行為態樣之一，同理可推，該條項
    之藏匿私運管制物品進口逾公告數額之走私物品罪，亦不以藏匿他人所有或持有
    之走私物品為要件，故不論為他人藏匿或為自己藏匿，亦均應成立藏匿走私物品
    罪；而上開條項所規定之「運送」、「銷售」及「藏匿」行為彼此之間，並無相
    互當然包括或內含之性質，故應屬數個各別獨立成罪之行為，有其中一行為，即
    足單獨構成犯罪，倘或兼而有之，且其數行為間具有牽連犯、連續犯或數罪併罰
    之關係者，即應依牽連犯、連續犯或數罪併罰之規定論處。再按銷售與販賣不同
    ，所謂「販賣」不以販入之後，復行賣出為要件，祗須以營利為目的，購入或賣
    出有一於此，其犯罪即屬成立，不以果以得利為必要，亦有最高法院二十五年非
    字第一二三號、六十七年台上字二五ＯＯ號、六十八年台上字第六Ｏ六號等判例
    可資參照。是以，被告基於營利之意圖，販入、運送私運管制進口逾公告數額未
    貼專賣憑證之走私洋菸，未及賣出即被查獲，核其所為，尚不能論以銷售走私物
    品罪名，應係犯懲治走私條例第三條第一項之運送私運管制物品進口逾公告數額
    之走私物品罪及臺灣省內菸酒專賣暫行條例第三十七條第五款之販賣未貼憑證之
    菸類罪。其為警查獲後，經移送檢察官訊畢予以交保釋放後，又再度販入、運送
    私運管制物品進口逾公告數額之走私洋菸，並予以藏匿，核其所為，除係犯前揭
    二罪外，亦同時觸犯懲治走私條例第三條第一項之藏匿私運管制物品進口逾公告
    數額之走私物品罪。被告先後二次販入、運送私運管制物品進口逾公告數額洋菸
    之行為，均時間緊接，且方法相同，所犯又分別係同一罪名之罪，顯均係基於概
    括犯意為之，為連續犯，均應依刑法第五十六條規定論以一罪，並均加重其刑。
    又被告運送、藏匿之目的既在於販賣，是其所犯上開三罪間有方法結果之牽連關
    係，為牽連犯，應從一重之運送走私物品罪論處。公訴人於起訴書認被告販入之
    洋菸已售出，因認被告係觸犯臺灣省內菸酒專賣暫行條例第三十七條第五款販賣
    未貼憑證之菸類罪及懲治走私條例第三條第一項銷售走私物品罪之想像競合犯，
    並就被告運送、藏匿私運走私物品罪行部分漏未起訴論載，然就起訴銷售走私物
    品罪部分，已據被告否認在卷，且亦無其他證據足資認定被告販入之洋菸已有售
    出之事實，故就此部分本應為無罪諭知，惟公訴人既認此部分與上開有罪之販賣
    未貼憑證菸類罪部分，有想像競合犯之裁判上一罪關係，爰不另為無罪之諭知，
    另就公訴人漏未起訴之運送、藏匿私運走私物品罪部分，因與販賣未貼憑證菸類
    罪部分，有牽連犯之裁判上一罪關係，基於審判不可分原則，應為起訴效力所及
    ，本院自得併予審理論究。爰審酌被告運送走私物品意圖販賣圖利之行為，足以
    助長走私，影響課稅公平，且擾亂國內菸品價格市場之健全發展，影響國家經濟
    ，且於為警查獲後，猶不知收歛悔改，於交保釋放後隨即再犯，且購入之洋菸數
    量較第一次查獲者更多，犯後復託詞避重就輕，顯見心存僥倖心態，未能真心悔
    悟，惡性非輕，惟念其犯後於警、偵訊中坦承犯行，並於審理中供承部分犯罪事
    實，態度良好，暨扣案洋菸尚未流入市面，未造成實質損害等一切情狀，就其所
    犯上開二罪，分別量處如主文所示之刑，並定其應執行刑。扣案未貼專賣憑證之
    大衛杜夫牌洋菸共計二萬三千四百八十包、卡迪亞牌洋菸二千五百包，係被告違
    反台灣省內菸酒專賣暫行條例規定經查獲之菸類，併依該條例第四十條第一款宣
    告沒收。至被告供犯罪所用之車牌號碼Ｅ四─八二二三號自用小貨車，係被告向
    不知情之弟謝伯旻所借用，非屬被告所有之物，業據謝伯旻於警訊陳明可按，自
    不得併予宣告沒收，附此敘明。
據上論斷，應依刑事訴訟法第二百九十九條第一項前段，懲治走私條例第三條第一項
、第十一條，臺灣省內菸酒專賣暫行條例第三十七條第五款、第四十條第一款，刑法
第十一條、第五十五條、第五十六條，罰金罰鍰提高標準條例第一條前段，判決如主
文。
本案經檢察官葉淑文到庭執行職務。
中      華      民      國    八十九    年      六      月     十三     日
                                  臺灣高雄地方法院刑事庭
                                        法  官  陳淑卿
右正本證明與原本無異。
如不服本判決，應於判決送達後十日內，向本院提出上訴狀。
                                        書記官  陳朝宗
中      華      民      國    八十九    年      六      月     十四     日
附錄本案論罪科刑法條全文
懲治走私條例第三條第一項
  運送、銷售或藏匿前條第一項之走私物品者，處五年以下有期徒刑、拘役或科或併
  科新臺幣九萬元以下罰金。
臺灣省內菸酒專暫行條例第三十七條第五款
  有左列各款行為之一者，處一年以下有期徒刑拘役或科或併科五千元以下罰金。
  一、違反第六條之規定，以手工製造菸類酒類或變造專賣機關製造之菸類酒類者。
  二、違反第七條之規定，種植菸草製造酒類之白、紅  、酒母或專供製造菸酒所用
      之機械、捲菸紙、印製菸酒之商標包裝紙，或其他憑證者。
  三、違反第八條之規定者。
  四、違反第九條之規定，設置菸草試驗場，菸葉乾燥室或其他專供菸草產製之一切
      設備者。
  五、違反第三十條之規定，販賣或轉讓未貼專賣憑證之菸類或酒類者。


司法院資訊處製作；財團法人民間司法改革基金會備份。
